<!DOCTYPE html PUBLIC "-//W3C//DTD XHTML 1.0 Transitional//EN" "http://www.w3.org/TR/xhtml1/DTD/xhtml1-transitional.dtd">
<html xmlns="http://www.w3.org/1999/xhtml">
<head>
	<meta http-equiv="Content-Type" content="text/html; charset=iso-8859-1" />
	<title>Ymmärrä suomea</title>
	<style type="text/css" media="all">@import "css/styles.css";</style>
	<script type="text/javascript" src="swfobject.js"></script>
</head>
<body class="font-medium">
	<div id="main-wrapper">
		<div id="topbar"></div>
		<div id="main-menu">
			<table cellspacing="0" cellpadding="0" border="0" class="add-links"><tr>
				<td class="item"><img class="raquo" src="i/raquo.gif" alt="" height="7" width="4" /><a href="/ymmarra/index.php?moduli=sanakirja">Sanakirja</a></td>
				<td class="item"><img class="raquo" src="i/raquo.gif" alt="" height="7" width="4" /><a href="/ymmarra/index.php?moduli=verbit">Verbiluettelo</a></td>
				<td class="item"><img class="raquo" src="i/raquo.gif" alt="" height="7" width="4" /><a href="/ymmarra/index.php?moduli=kielioppi">Kielioppi</a></td>
			</tr></table>
			<table cellspacing="0" cellpadding="0" border="0"><tr>
				<td class="item"><img class="raquo" src="i/raquo.gif" alt="" height="7" width="4" /><a href="/ymmarra/index.php">Etusivu</a></td>
				<td class="item"><img class="raquo" src="i/raquo.gif" alt="" height="7" width="4" /><a href="/ymmarra/index.php?moduli=tekstit">Lukutekstit</a></td>
			</tr></table>
		</div>
		<div id="content">
			<table cellspacing="0" cellpadding="0" border="0" id="content-wrapper"><tr>
				<td>
					<div id="left-menu">
												<div class="header-verb"><span>Verbit</span></div>
						<div class="menu">
								<div class="init"><a href="/ymmarra/index.php?moduli=verbit&kirjain=a">A</a></div>
								<div class="init"><a href="/ymmarra/index.php?moduli=verbit&kirjain=e">E</a></div>
								<div class="init"><a href="/ymmarra/index.php?moduli=verbit&kirjain=h">H</a></div>
								<div class="init"><a href="/ymmarra/index.php?moduli=verbit&kirjain=i">I</a></div>
								<div class="init"><a href="/ymmarra/index.php?moduli=verbit&kirjain=j">J</a></div>
								<div class="init"><a href="/ymmarra/index.php?moduli=verbit&kirjain=k">K</a></div>
								<div class="init"><a href="/ymmarra/index.php?moduli=verbit&kirjain=l">L</a></div>
								<div class="init"><a href="/ymmarra/index.php?moduli=verbit&kirjain=m">M</a></div>
								<div class="init"><a href="/ymmarra/index.php?moduli=verbit&kirjain=n">N</a></div>
								<div class="init"><a href="/ymmarra/index.php?moduli=verbit&kirjain=o">O</a></div>
								<div class="init"><a href="/ymmarra/index.php?moduli=verbit&kirjain=p">P</a></div>
								<div class="init"><a href="/ymmarra/index.php?moduli=verbit&kirjain=r">R</a></div>
								<div class="init"><a href="/ymmarra/index.php?moduli=verbit&kirjain=s">S</a></div>
								<div class="init"><a href="/ymmarra/index.php?moduli=verbit&kirjain=t">T</a></div>
								<div class="init"><a href="/ymmarra/index.php?moduli=verbit&kirjain=u">U</a></div>
								<div class="init"><a href="/ymmarra/index.php?moduli=verbit&kirjain=v">V</a></div>
								<div class="init"><a href="/ymmarra/index.php?moduli=verbit&kirjain=y">Y</a></div>
								<div class="init"><a href="/ymmarra/index.php?moduli=verbit&kirjain=Ä">Ä</a></div>
						</div>					</div>
				</td>
				<td>
					<div id="main-content">
						<div id="path">
							<a href=".">Etusivu</a> &gt; <a href="/ymmarra/index.php?moduli=verbit&kirjain=E">E</a>						</div>
													<h1>ERIKOISTUA</h1>
						<table cellspacing="0" cellpadding="0" border="0">
							<tr>
								<td colspan="2" style="padding-bottom:10px;"><strong>Aktiivin indikatiivi</strong></td>
							</tr>
							<tr>
								<td><pre>PREESENS                   
minä     erikoistun        
sinä     erikoistut        
hän      erikoistuu        
me       erikoistumme      
te       erikoistutte      
he       erikoistuvat      

PASSIIVI
         erikoistutaan     

IMPERFEKTI                 
         erikoistuin       
         erikoistuit       
         erikoistui        
         erikoistuimme     
         erikoistuitte     
         erikoistuivat     

PASSIIVI
         erikoistuttiin    

PERFEKTI
olen     erikoistunut      
olet     erikoistunut      
on       erikoistunut      
olemme   erikoistuneet     
olette   erikoistuneet     
ovat     erikoistuneet     

PASSIIVI
on       erikoistuttu      

PLUSKVAMPERFEKTI
olin     erikoistunut      
olit     erikoistunut      
oli      erikoistunut      
olimme   erikoistuneet     
olitte   erikoistuneet     
olivat   erikoistuneet     

PASSIIVI
oli      erikoistuttu      
</pre></td>
								<td>&nbsp;&nbsp;&nbsp;</td>
								<td><pre>  KIELTOMUOTO
  en        erikoistu
  et        erikoistu
  ei        erikoistu
  emme      erikoistu
  ette      erikoistu
  eivät     erikoistu


  ei        erikoistuta

   
  en        erikoistunut
  et        erikoistunut
  ei        erikoistunut
  emme      erikoistuneet
  ette      erikoistuneet
  eivät     erikoistuneet


  ei        erikoistuttu


  en    ole erikoistunut
  et    ole erikoistunut
  ei    ole erikoistunut
  emme  ole erikoistuneet
  ette  ole erikoistuneet
  eivät ole erikoistuneet


  ei    ole erikoistuttu


  en    ollut  erikoistunut
  et    ollut  erikoistunut
  ei    ollut  erikoistunut
  emme  olleet erikoistuneet
  ette  olleet erikoistuneet
  eivät olleet erikoistuneet


  ei    ollut  erikoistuttu
</pre></td>
							</tr>
						</table>
						<table cellspacing="0" cellpadding="0" border="0">
							<tr>
								<td colspan="2" style="padding-bottom:10px;"><strong>Aktiivin konditionaali</strong></td>
							</tr>
							<tr>
								<td><pre>PREESENS
minä     erikoistuisin     
sinä     erikoistuisit     
hän      erikoistuisi      
me       erikoistuisimme   
te       erikoistuisitte   
he       erikoistuisivat   

PASSIIVI
         erikoistuttaisiin 

PERFEKTI
olisin   erikoistunut      
olisit   erikoistunut      
olisi    erikoistunut      
olisimme erikoistuneet     
olisitte erikoistuneet     
olisivat erikoistuneet     

PASSIIVI
olisi    erikoistuttu      
</pre></td>
								<td>&nbsp;&nbsp;&nbsp;</td>
								<td><pre> 
  en        erikoistuisi
  et        erikoistuisi
  ei        erikoistuisi
  emme      erikoistuisi
  ette      erikoistuisi
  eivät     erikoistuisi


  ei        erikoistuttaisi


  en    olisi  erikoistunut
  et    olisi  erikoistunut
  ei    olisi  erikoistunut
  emme  olisi  erikoistuneet
  ette  olisi  erikoistuneet
  eivät olisi  erikoistuneet


  ei    olisi  erikoistuttu
</pre></td>
							</tr>
						</table>
						<table cellspacing="0" cellpadding="0" border="0">
							<tr>
								<td colspan="2" style="padding-bottom:10px;"><strong>Aktiivin potentiaali</strong></td>
							</tr>
							<tr>
								<td><pre>PREESENS
minä     erikoistunen      
sinä     erikoistunet      
hän      erikoistunee      
me       erikoistunemme    
te       erikoistunette    
he       erikoistunevat    

PASSIIVI
         erikoistuttaneen  

PERFEKTI
lienen   erikoistunut      
lienet   erikoistunut      
lienee   erikoistunut      
lienemme erikoistuneet     
lienette erikoistuneet     
lienevät erikoistuneet     

PASSIIVI
lienee   erikoistuttu      
</pre></td>
								<td>&nbsp;&nbsp;&nbsp;</td>
								<td><pre> 
  en        erikoistune
  et        erikoistune
  ei        erikoistune
  emme      erikoistune
  ette      erikoistune
  eivät     erikoistune


  ei        erikoistuttane


  en    liene  erikoistunut
  et    liene  erikoistunut
  ei    liene  erikoistunut
  emme  liene  erikoistuneet
  ette  liene  erikoistuneet
  eivät liene  erikoistuneet


  ei    liene  erikoistuttu
</pre></td>
							</tr>
						</table>
						<table cellspacing="0" cellpadding="0" border="0">
							<tr>
								<td colspan="2" style="padding-bottom:10px;"><strong>Aktiivin imperatiivi</strong></td>
							</tr>
							<tr>
								<td><pre>PREESENS

(sinä)   erikoistu         
(hän)    erikoistukoon     
(me)     erikoistukaamme   
(te)     erikoistukaa      
(he)     erikoistukoot     

PASSIIVI
         erikoistuttakoon  

PERFEKTI

ole      erikoistunut      
olkoon   erikoistunut      
olkaamme erikoistuneet     
olkaa    erikoistuneet     
olkoot   erikoistuneet     

PASSIIVI
olkoon   erikoistuttu      
</pre></td>
								<td>&nbsp;&nbsp;&nbsp;</td>
								<td><pre> 

   älä       erikoistu  
   älköön    erikoistuko
   älkäämme  erikoistuko
   älkää     erikoistuko
   älkööt    erikoistuko


   älköön    erikoistuttako



   älä      ole  erikoistunut
   älköön   olko erikoistunut
   älkäämme olko erikoistuneet
   älkää    olko erikoistuneet
   älkööt   olko erikoistuneet


   älköön   olko erikoistuttu
</pre></td>
							</tr>
						</table>
						<table cellspacing="0" cellpadding="0" border="0">
							<tr>
								<td colspan="2" style="padding-bottom:10px;"><strong>Verbin nominaalimuodot</strong></td>
							</tr>
							<tr>
								<td><pre>I INFINITIIVI              
Lyhyempi muoto:            
         erikoistua        

Pitempi muoto:             
         erikoistuakseni   
         erikoistuaksesi
         erikoistuakseen
         erikoistuaksemme
         erikoistuaksenne
         erikoistuakseen

III  INFINITIIVI           
inessiivi    erikoistumassa 
elatiivi     erikoistumasta 
illatiivi    erikoistumaan 
adessiivi    erikoistumalla
abessiivi    erikoistumatta 
instruktiivi erikoistuman  
                           
Passiivi
instruktiivi erikoistuttaman 
                           
                           
</pre></td>
								<td>&nbsp;&nbsp;&nbsp;</td>
								<td><pre>    II INFINITIIVI
    inessiivi     erikoistuessa
    instruktiivi  erikoistuen

    Passiivi
    inessiivi     erikoistuttaessa






    IV INFINITIIVI
   nominatiivi   erikoistuminen
   partitiivi    erikoistumista
        

   I PARTISIIPPI
    aktiivi       erikoistuva
    passiivi      erikoistuttava

  II PARTISIIPPI
    aktiivi       erikoistunut
    passiivi      erikoistuttu
</pre></td>
							</tr>
						</table>

					</div>
				</td>
			</tr></table>		</div>
		<div id="footer"><a href="http://www.oph.fi/"><img src="i/oph_logo_ymmarrasuomea.gif" width="157" height="35" alt="OPH" /></a></div>
	</div>
</body>
</html>
